【裁判字號】    94,上訴,2380
【裁判日期】    950330
【裁判案由】    常業詐欺等
【裁判全文】
臺灣高等法院臺中分院刑事判決        94年度上訴字第2380號
上  訴  人
即  被  告  庚○○
上  訴  人
即  被  告  辛○○
上  訴  人
即  被  告  Ｈ○○
上  訴  人
即  被  告  亥○○
共     同
選任辯護人  張志新律師
上列上訴人等因常業詐欺等案件，不服臺灣臺中地方法院94年度
訴字第2091號中華民國94年10月7日第一審判決（起訴案號：臺
灣臺中地方法院檢察署94年度偵字第8755、9258號，及移送併辦
：臺灣臺中地方法院檢察署94年度偵字第11642號），提起上訴
，本院判決如下：
    主  文
原判決撤銷。
庚○○、辛○○、Ｈ○○、亥○○連續幫助常業詐欺，庚○○處
有期徒刑壹年拾月，辛○○處有期徒刑壹年陸月，Ｈ○○處有期
徒刑壹年捌月，亥○○處有期徒刑拾月。扣案之如附表一所示之
物，均沒收。
    事  實
一、庚○○、辛○○、Ｈ○○、亥○○四人均為星南通信電機工
    程有限公司（下稱星南公司）之電信工程人員。乃四人均可
    預見一般人無故盜接電話使用之行徑常與財產犯罪之需要密
    切相關，且盜接電話之目的在於使犯行不易遭人追查，又對
    於幫助他人盜接電話使用雖無必引發他人萌生犯罪之確信，
    但足供他人作為詐騙財物之工具，而仍以縱若有人利用之犯
    常業詐欺罪亦無違反其本意，竟各自基於幫助他人常業詐欺
    取財之不確定故意，且有概括犯意，庚○○自民國九十三年
    八月間某日起；辛○○自九十四年一月中旬某日起；Ｈ○○
    自九十三年九月間某日起；亥○○自九十四年三月十五日起
    ，皆至九十四年三月十八日止，分別連續多次幫助丑○○等
    人盜接電話。而丑○○、柯美珠（丑○○與其妻柯美珠另案
    由原審法院以九十四年度金訴字第十四號審判，均被判決共
    同常業詐欺，丑○○經判處三年六月；柯美珠則依認罪協商
    程序，經判處有期徒刑二年，緩刑五年，且與其夫共同捐款
    新臺幣〔下同〕三百萬元至財團法人臺灣更生保護會，已履
    行完畢；丑○○部分業據提起上訴，現由本院以九十五年度
    上訴字第八八號審理中）與詐欺集團「大船」、「阿棟」、
    「阿宏」、「陳仔」、「阿源」、「阿財」、「小歪」、「
    阿偉」、「阿竹」、「阿昌」、「阿水」、「大象」等十二
    名詐欺集團成員間，為謀取不法利益，共同基於意圖為自己
    不法之所有，以詐術使人將本人之物交付之犯意聯絡，而為
    遂行其向臺灣地區民眾為常業詐欺之犯行，分工精細，由旗
    下各批成員分別擔任不同之工作內容：有職司收購人頭帳戶
    者；有職司收購人頭電話者；有職司提領詐騙所得之金錢者
    ；有職司發放簡訊或撥打電話向被害人行使詐術者，其分工
    不一而足。且由丑○○、柯美珠負責提供如附表二所示之行
    動電話號碼予庚○○、辛○○、Ｈ○○、亥○○四人作為指
    定轉接之用。庚○○、辛○○、Ｈ○○、亥○○四人於取得
    丑○○等人所提供之人頭行動電話號碼後，即以盜接一線獲
    利一千或五百元之代價，及每人每日盜接約二至七線電話之
    數量，在大台北地區電話箱以有線盜接線路之方式，盜接如
    附表五所示之人之室內電話電信設備，幫助丑○○所屬之詐
    欺集團成員與台灣地區民眾通訊，行使詐術之用。庚○○、
    辛○○、Ｈ○○、亥○○四人於盜接工作完成後，為確保所
    盜接電話之線路通訊無虞，並旋即以電話測試線路是否暢通
    ，確認無誤後，即向丑○○報知所盜接如附表三之市內電話
    號碼，完成盜接電話之犯行，幫助丑○○所屬之詐欺集團成
    員向如附表四所示之被害人以簡訊或電話之方式行使詐術之
    用，庚○○藉此獲利至少七萬餘元、辛○○藉此獲利至少二
    萬至三萬餘元、Ｈ○○藉此獲利至少三萬餘元、亥○○藉此
    獲利約一萬元左右。嗣因居住於台中市○區○○街之民眾丁○○於九十三年九月二十一日接獲詐騙簡訊稱：「親愛的客
    戶你好，中國信託通知你於九十三年九月二十一日在高雄全
    國電子刷卡消費一萬八千六百元，如有誤請撥0000000000或
    000000000」，因而陷於錯誤匯出款項九萬九千九百八十三
    元；居住於台中市○區○○路之民眾乙○○，於九十三年十
    月三日接獲詐騙簡訊稱：「乙○○先生您好，這是信用卡聯
    合徵信中心金融局，已將您的金融體系現金卡金融卡防火牆
    ，請於二十四小時內不要任何提款查詢」，因而陷於錯誤匯
    出款項六萬五千九百五十七元；居住於台中縣大肚鄉之民眾
    癸○○於九十三年十一月二十五日，接獲詐騙簡訊稱：「親
    愛的客戶你好，感謝你於十一月二十五日十八時使用大眾信
    用銀行MUCH卡預借NT29000整」，但未受騙匯款；居住於台
    中市北區之民眾丙○○於九十四年一月十四日，接獲詐騙簡
    訊稱：「在台北新光三越百貨刷卡消費三萬九千元，如有誤
    請撥0000000000」，因而陷於錯誤匯出款項二十萬元後，於
    發覺受騙後報警究辦，始於九十四年五月十八日上午十時三
    十分許，在臺北市○○區○○路三段一五七巷十號，為警循
    線當場查獲，並扣得如附表一所示辛○○所有之諾基亞牌76
    10型行動電話（序號000000000000000號）含門號一支、電
    話測試器一台、交接箱遙控器一個、交接箱電話測試夾一個
    、尖嘴鉗一支、螺絲起子一支；Ｈ○○所有之諾基亞牌3350
    型行動電話（序號00 0000000000000號）含門號一支、打線
    器一支、電話測試器一台、交接箱遙控器一個、尖嘴鉗一支
    、螺絲起子一支；庚○○所有之諾基亞牌8250型行動電話含
    門號一支、諾基亞牌8310型行動電話（序號00000000000000
    號）含門號一支、電話測試器一台、交接箱遙控器一個等物
    ；亥○○則於九十四年五月二十三日自行至台中市警察局投
    案，並扣得如附表一所示亥○○所有之諾基亞牌行動電話含
    門號一支、電話測試器一台等物，因而得悉上情。
二、案經臺中市警察局移送臺灣臺中地方法院檢察署檢察官偵查
    起訴及同署檢察官移送併案審理。
    理  由
一、訊據被告庚○○、辛○○、Ｈ○○、亥○○固均坦承上述幫
    助丑○○等人盜接電話乙情不諱，然均矢口否認有何幫助常
    業詐欺取財或共同常業詐欺取財之犯行，皆辯稱：伊等只有
    幫忙轉接、盜接電話，不知道他們是用來詐騙的云云。經查
    ：
  (一)關於證據能力部分：
    按被告以外之人於審判外之陳述，除法律有規定者外，不得
    作為證據；惟被告以外之人於審判外之陳述，雖不符刑事訴
    訟法第一百五十九條之一至四之例外規定，而經當事人於審
    判程序同意作為證據，法院審酌該言詞陳述或書面陳述作成
    時之情況，認為適當者，亦得為證據，當事人、代理人或辯
    護人於法院調查證據時，知有第一百五十九條第一項不得為
    證據之情形，而未於言詞辯論終結前聲明異議者，視為有前
    項之同意，九十二年九月一日修正施行刑事訴訟法第一百五
    十九條及第一百五十九條之五分別定有明文。本件證人即被
    害人申○○、天○○、陳振記、Ａ○○、卯○○、巳○○、
    黃美鳳、午○○、林管阿弟、壬○○、寅○○、辰○○、酉
    ○○、宇○○、黃○○、Ｄ○○、劉麗楨、吳陳招志、戊○○、潘蓉華、Ｅ○○、Ｂ○○、戌○○等人等人於另案（原
    審法院九十四年度金訴字第十四號，見九十四年度偵字第五
    二七八號卷第四六頁、第一六五頁、第一八一頁至第一九四
    頁）偵查中，及證人即被害人丁○○、申○○、癸○○、玄
    ○○、天○○、Ｆ○○、丙○○、地○○、己○○、宙○○
    、Ｇ○○、未○○於本案警詢時之陳述，均係屬審判外之陳
    述，被告四人及其選任辯護人均未於本院言詞辯論終結前聲
    明異議，依前揭法律規定，自應擬制被告四人均已同意上開
    審判外之陳述亦有證據能力，且本院審酌該言詞陳述作成時
    之情況認為適當，自得引為裁判之基礎資料，先予敘明。
  (二)被告四人所坦承上述幫助丑○○等人盜接電話之事實，核與
    證人即同案被告丑○○於本院審理時證述其有指示被告四人
    盜接電話之情節，及證人即被害人申○○、天○○、陳振記
    、Ａ○○、卯○○、巳○○、黃美鳳、午○○、林管阿弟、
    壬○○、寅○○、辰○○、酉○○、宇○○、黃○○、Ｄ○○、劉麗楨、吳陳招志、戊○○、潘蓉華、Ｅ○○、Ｂ○○
    、戌○○等人等人於另案（原審法院九十四年度金訴字第十
    四號，見九十四年度偵字第五二七八號卷第四六頁、第一六
    五頁、第一八一頁至第一九四頁）偵查中到庭證述電話被盜
    接之情節（詳如附表三所示），均相符合，並有被告亥○○
    個人資料及雙向通聯記錄、被告Ｈ○○個人資料及雙向通聯
    記錄、被告辛○○個人資料及雙向通聯記錄、星南通信電機
    工程有限公司基本資料查詢、丑○○之盜接市內電話轉大陸
    詐欺集團之紀錄單、丑○○之盜接人頭電話簿一本、丑○○
    之人頭電話紀錄單一張等附卷可稽，堪以採信。
  (三)再者，證人即被害人丁○○、申○○、癸○○、玄○○、天
    ○○、Ｆ○○、丙○○、地○○、己○○、宙○○、Ｇ○○
    、未○○於警詢時均陳稱其等皆有接獲詐騙簡訊或電話等語
    ，證人即被害人丁○○、乙○○、丙○○且稱其等因之受騙
    匯款等語（詳如附表四所示），並有臺灣臺中地方法院檢察
    署九十三年度聲監字第五九九號、九十三年度聲監續字第六
    八四號、九十四年度聲監續字第二一號、九十四年度聲監續
    字第一二二號、九十四年度聲監續字第一六四號通訊監察資
    料、扣押物品照片六張、台中市警察局第五分局受理詐騙電
    話帳戶通報警示、詐騙電話簡便格式表、手機簡訊廣播服務
    系統國際電話卡網路服務中心資料查詢表等在卷足憑，復有
    如被告四人所有詳如附表一所示等物品扣案可資佐證。
  (四)按刑法上之故意，區分直接故意（確定故意）與間接故意（
    不確定故意），「行為人對於構成犯罪之事實，明知並有意
    使其發生者」為直接故意，「行為人對於構成犯罪之事實，
    預見其發生而其發生並不違背其本意者」為間接故意。又電
    話為目前普遍之聯絡工具，且申請程序簡便，申請資格亦幾
    乎不受限制，一般人甚至可同時申請多支電話使用，依一般
    人之社會生活經驗，倘係供合法使用，本可自行向電信機構
    申請，而無盜接他人電話使用之必要；苟經常盜接他人電話
    使用，衡情應能懷疑其目的在於施詐行騙以取得他人之財物
    ，並藉之逃避追緝，且以退稅、中獎或信用卡、現金卡遭盜
    刷等不實電話內容而常業詐欺取財之犯罪類型層出不窮，並
    經媒體廣為披載，被告四人均已成年且具有相當智識之人，
    復為星南公司之電信工程人員，對於社會上利用盜接電話從
    事常業詐欺取財之犯罪情事，亦可充分知悉明瞭；因此，被
    告四人對於丑○○所屬之詐欺集團成員實施常業詐欺取財之
    犯行應可預見，且其等對於該詐欺集團成員利用其等所盜接
    之電話向人詐騙財物，並以之為常業，並無違背其本意。復
    參以被害人丁○○、乙○○、癸○○、丙○○等人均指稱係
    遭人以盜接電話傳送簡訊之方式詐稱其等信用卡或現金卡被
    盜刷為由行騙，被害人丁○○、乙○○、丙○○分別因而受
    騙匯款，詐騙手法如出一轍，且以本件詐欺集團所盜接電話
    之期間非短，盜接電話數量非少，匯款豐鉅等情狀觀之，本
    件詐欺集團成員均係以意圖為自己不法之所有，以詐術使人
    將本人之物交付為常業無疑，彼等從事詐欺取財之不法行為
    ，自係恃此為生，應成立刑法第三百四十條常業詐欺罪。至
    被告四人單純幫助盜接電話之行為，既非常業詐欺取財罪之
    構成要件行為，復查無任何證據足資證明被告四人與丑○○
    所屬之詐欺集團成員間有何共同常業詐欺取財之犯意聯絡，
    足認被告四人僅係該當於幫助常業詐欺取財之罪責。公訴意
    旨認被告四人係本案之共同正犯，尚有未洽。
  (五)綜上所述，被告四人以盜接電話供本件詐欺集團作為常業詐
    欺取財之聯絡工具使用之情，應堪認定。被告四人固不成立
    常業詐欺取財之共同正犯，惟其等仍辯稱：其等亦不成立常
    業詐欺取財之幫助犯云云，顯係事後卸責之詞，要難採信。
    本案事證明確，被告四人上開幫助常業詐欺取財之犯行，洵
    堪認定。
二、按刑法上之幫助犯，係對於犯罪與正犯有共同之認識，而以
    幫助之意思，對於正犯資以助力，而未參與實施犯罪之行為
    者而言（最高法院七十五年度臺上字第一五○九號、八十八
    年度臺上字第一二七○號判決意旨可資參照）。是以，如未
    參與實施犯罪構成要件之行為，且係出於幫助之意思提供助
    力，即屬幫助犯，而非共同正犯。本件被告四人與同案被告
    丑○○所屬之詐欺集團成員並無共同實施常業詐欺取財犯罪
    之犯意聯絡或行為分擔，僅基於幫助常業詐欺取財之犯意，
    分別幫忙盜接電話供聯絡使用，已如前述。丑○○所屬詐欺
    集團之成員並利用被告四人之幫助，使被害人丁○○、乙○○、癸○○、丙○○等人遭電話詐騙，被害人丁○○、乙○○、丙○○分別因而受騙匯款，從而促上開詐欺集團常業詐
    欺取財犯行之實現，是被告四人所為係參與常業詐欺取財罪
    構成要件以外之行為，且在無證據證明被告四人係以正犯而
    非以幫助犯之犯意參與犯罪之情形下，依上開說明，應認其
    四人所為均係幫助犯而非正犯行為，故核被告四人所為，均
    係犯刑法第三百四十條之幫助常業詐欺取財罪及電信法第五
    十六條第一項之罪。被告四人幫助他人犯常業詐欺取財罪部
    分，爰依刑法第三十條第二項之規定，按正犯之刑減輕之。
    被告四人先後多次盜接他人電話設備通信，及幫助他人犯常
    業詐欺取財罪，各時間緊接，犯罪構成要件相同，皆顯係基
    於概括之犯意反覆為之，均為連續犯，應依刑法第五十六條
    規定各以一罪論。被告四人所犯上開二罪間，分別有方法結
    果之牽連關係，為牽連犯，各應從一重之幫助常業詐欺取財
    罪處斷。
三、原判決認被告四人上開犯行，罪證明確，予以論罪科刑，固
    非無見，惟查：(一)被告四人於本案僅係幫助犯，尚非共同正
    犯，原判決誤認被告四人均係共同正犯云云，顯有違誤；(二)
    再依電信法第六十條規定，盜用他人通信設備通信罪者，其
    電信器材，不問屬於犯人與否，沒收之，此乃刑法第三十八
    條之特別規定，應優先適用，原判決對於被告四人盜用他人
    電信設備通信所使用如附表一所示之電信器材，竟仍依刑法
    第三十八條第一項第二款規定，宣告沒收，亦有未當。被告
    四人上訴否認幫助常業詐欺之犯行雖無理由，惟原判決既有
    上述可議之處，自屬無可維持，應由本院撤銷改判。爰審酌
    被告Ｈ○○於九十三年八月間因犯公共危險案，經臺灣臺北
    地方法院於九十四年一月二十七日以九十四年度北交簡字第
    二二四號判處有期徒刑四月確定（不構成累犯），被告庚○○、辛○○、亥○○三人均無犯罪紀錄，有臺灣高等法院被
    告全國前案紀錄表、臺灣臺中地方法院檢察署刑案資料查註
    紀錄表各一紙在卷足參，渠四人均正值盛年，卻不思以正途
    賺取所需，幫助丑○○所屬詐欺集團盜接電話，供作詐欺集
    團聯絡詐騙之工具，增加查緝主謀者之困難，所生危害已深
    且廣，及被告四人犯後坦承部分罪行，犯後態度尚可，被告
    庚○○、辛○○、Ｈ○○、亥○○四人參與詐欺集團之時間
    分為七月餘、二月餘、六月餘、四日，參與之程度及情節並
    非至重，犯罪後供承犯行無隱及被告四人均未能與被害人達
    成和解賠償損失取得諒解（故不宜宣告緩刑）等一切情狀，
    分別量處如主文第二項所示之刑，以示儆懲。至扣案如附表
    一所示之物，分別為被告四人所有，且均係供被告四人犯電
    信法第五十六條第一項等罪所用之物，業據被告四人供明在
    卷，爰均依電信法第六十條規定宣告沒收。
四、又按檢察官就犯罪事實一部起訴者，其效力及於全部，刑事
    訴訟法第二百六十七條定有明文；經查本件公訴人提起公訴
    之部分（九十四年度偵字第八七五五、九二五八號）及移送
    併案審理部分（九十四年度偵字第一一六四二號），為同一
    犯罪事實，本院自應就移送併辦之部分併予審理，附此敘明
    。
據上論斷，應依刑事訴訟法第三百六十九條第一項前段、第三百
六十四條、第二百九十九條第一項前段，電信法第五十六條第一
項、第六十條，刑法第十一條前段、第三十條第一項前段、第二
項、第五十六條、第三百四十條、第五十五條，罰金罰鍰提高標
準條例第一條前段，判決如主文。
本案經檢察官子○○到庭執行職務。
中    華    民    國    95    年    3     月    30    日
                刑事第七庭  審判長法  官  林  榮  龍
                                  法  官  江  錫  麟
                                  法  官  許  秀  芬
上列正本證明與原本無異。
如不服本判決應於收受送達後十日內向本院提出上訴書狀，其未
敘述上訴之理由者並得於提起上訴後十日內向本院補提理由書（
均須按他造當事人之人數附繕本）。
                                  書記官    瑞  芳
中    華    民    國    95    年    3     月    31    日
附錄論罪科刑法條：
刑法第三百三十九條：
意圖為自己或第三人不法之所有，以詐術使人將本人或第三人之
物交付者，處五年以下有期徒刑、拘役或科或併科一千元以下罰
金。
以前項方法得財產上不法之利益或使第三人得之者，亦同。
前二項之未遂犯罰之。
刑法第三百四十條：
以犯第三百三十九條之罪為常業者，處一年以上七年以下有期徒
刑，得併科五萬元以下罰金。
電信法第五十六條第一項：
意圖為自己或第三人不法之利益，以有線、無線或其他電磁方式
，盜接或盜用他人電信設備通信者，處五年以下有期徒刑，得併
科新台幣一百五十萬元以下罰金。
附表一：
一、辛○○所有之諾基亞牌7610型行動電話（序號000000000000
    000號）含門號一支、電話測試器一台、交接箱遙控器一個
    、交接箱電話測試夾一個、尖嘴鉗一支、螺絲起子一支。
二、Ｈ○○所有之諾基亞牌3350型行動電話（序號000000000000
    000號）含門號一支、打線器一支、電話測試器一台、交接
    箱遙控器一個、尖嘴鉗一支、螺絲起子一支。
三、庚○○所有之諾基亞牌8250型行動電話含門號一支、諾基亞
    牌8310型行動電話（序號00000000000000號）含門號一支、
    電話測試器一台、交接箱遙控器一個。
四、亥○○所有之諾基亞牌行動電話含門號一支、電話測試器一
    台。
附表二：
   ┌───────┬───────┬────────┐
   │人頭行動電話  │ 人頭行動電話 │  人頭行動電話  │
   ├───────┼───────┼────────┤
   │0000000000    │  0000000000  │   0000000000   │
   ├───────┼───────┼────────┤
   │0000000000    │  0000000000  │   0000000000   │
   ├───────┼───────┼────────┤
   │0000000000    │  0000000000  │   0000000000   │
   ├───────┼───────┼────────┤
   │0000000000    │  0000000000  │   0000000000   │
   ├───────┼───────┼────────┤
   │0000000000    │  0000000000  │   0000000000   │
   ├───────┼───────┼────────┤
   │0000000000    │  0000000000  │   0000000000   │
   ├───────┼───────┼────────┤
   │0000000000    │  0000000000  │   0000000000   │
   ├───────┼───────┼────────┤
   │0000000000    │  0000000000  │   0000000000   │
   ├───────┼───────┼────────┤
   │0000000000    │  0000000000  │   0000000000   │
   ├───────┼───────┼────────┤
   │0000000000    │  0000000000  │   0000000000   │
   ├───────┼───────┼────────┤
   │0000000000    │  0000000000  │   0000000000   │
   ├───────┼───────┼────────┤
   │0000000000    │  0000000000  │   0000000000   │
   ├───────┼───────┼────────┤
   │0000000000    │  0000000000  │   0000000000   │
   ├───────┼───────┼────────┤
   │0000000000    │  0000000000  │   0000000000   │
   ├───────┼───────┼────────┤
   │0000000000    │  0000000000  │                │
   └───────┴───────┴────────┘
附表三：被害人附表（電話被盜接）
┌─┬───┬─────┬───────────┬─────┬──────┐
│編│被害人│ 被害時間 │     被害情形         │ 卷頁出處 │    備註    │
│號│      │          │                      │          │            │
├─┼───┼─────┼───────────┼─────┼──────┤
│1.│戊○○│93/11/13- │00000000、00000000被盜│94偵5278  │電話被盜接  │
│  │（飛龍│   11/17  │接                    │p186-188  │            │
│  │電機）│          │                      │附表二（編│            │
│  │      │          │                      │號42、43）│            │
├─┼───┼─────┼───────────┼─────┼──────┤
│2.│陳振記│93/12     │00000000被盜用約1個月 │94偵5278  │電話被盜接  │
│  │      │          │                      │p180-181  │            │
├─┼───┼─────┼───────────┼─────┼──────┤
│3.│申○○│94/01/14  │00-00000000遭詐欺集團 │94偵5278  │電話被盜接  │
│  │      │16時20分  │轉接                  │p46-47    │            │
│  │      │          │                      │附表二（編│            │
│  │      │          │                      │號4）     │            │
├─┼───┼─────┼───────────┼─────┼──────┤
│4.│Ａ○○│無        │00000000未發現被盜接，│94偵5278  │電話被盜接  │
│  │      │          │係公司電話以其名義申請│p180-181  │            │
│  │      ├─────┼───────────┼─────┤            │
│  │      │94/01/14  │00000000被盜接盜打至09│附表二（編│            │
│  │      │          │00000000              │號5）     │            │
├─┼───┼─────┼───────────┼─────┼──────┤
│5.│卯○○│94/01/17  │00000000被盜接盜打至09│94偵5278  │電話被盜接  │
│  │      │          │00000000              │p180-181  │            │
│  │      │          │                      │附表二（編│            │
│  │      │          │                      │號9）     │            │
├─┼───┼─────┼───────────┼─────┼──────┤
│6.│巳○○│94/01/18  │00000000、00000000、28│94偵5278  │電話被盜接  │
│  │      │          │116991被盜接          │p182      │            │
│  │      │          │                      │附表二（編│            │
│  │      │          │                      │號11、13）│            │
├─┼───┼─────┼───────────┼─────┼──────┤
│7.│午○○│94/01/21  │00000000發現電話不通  │94偵5278  │電話被盜接  │
│  │      │          │                      │p184-185  │            │
│  │      │          │                      │附表二（編│            │
│  │      │          │                      │號26）    │            │
├─┼───┼─────┼───────────┼─────┼──────┤
│8.│戌○○│94/01/21  │00000000、00000000被盜│94偵5278  │電話被盜接  │
│  │      │          │接                    │p184-185  │            │
│  │      │          │                      │附表二（編│            │
│  │      │          │                      │號27）    │            │
├─┼───┼─────┼───────────┼─────┼──────┤
│9.│壬○○│94/01/25  │00000000被盜接約4、5天│94偵5278  │電話被盜接  │
│  │      │          │                      │p184-185  │            │
│  │      │          │                      │附表二（編│            │
│  │      │          │                      │號31）    │            │
├─┼───┼─────┼───────────┼─────┼──────┤
│10.│酉○○│94/03     │000000000發覺電話不通 │94偵5278  │電話被盜接  │
│  │（朝晹│          │                      │p186-188  │            │
│  │企業）├─────┼───────────┼─────┤            │
│  │      │94/01/29  │000000000被轉接至09369│附表二（編│            │
│  │      │          │64004                 │號38）    │            │
├─┼───┼─────┼───────────┼─────┼──────┤
│11.│天○○│94/03/04  │00-00000000遭詐騙集團 │94偵5278  │電話被盜接  │
│  │      │          │盜接轉接至行動電話0928│p164-165  │            │
│  │      │          │625168、0000000000、09│附表二（編│            │
│  │      │          │00000000（非其本人之轉│號72、73）│            │
│  │      │          │接電話）              │          │            │
├─┼───┼─────┼───────────┼─────┼──────┤
│12.│Ｂ○○│94/03/18上│00000000被盜接        │94偵5278  │電話被盜接  │
│  │      │午11時    │                      │p189-190  │            │
│  │      │          │                      │附表二（編│            │
│  │      │          │                      │號62）    │            │
├─┼───┼─────┼───────────┼─────┼──────┤
│13.│Ｅ○○│94/03/18上│00000000被盜接        │94偵5278  │電話被盜接  │
│  │      │午11時    │                      │p189-190  │            │
│  │      │          │                      │附表二（編│            │
│  │      │          │                      │號61）    │            │
├─┼───┼─────┼───────────┼─────┼──────┤
│14.│黃○○│94/03/18  │00000000發現電話不通  │94偵5278  │電話被盜接  │
│  │      │          │                      │p186-188  │            │
│  │      │          │                      │附表二（編│            │
│  │      │          │                      │號70）    │            │
├─┼───┼─────┼───────────┼─────┼──────┤
│15.│Ｄ○○│94/03/18  │00000000、00000000發現│94偵5278  │電話被盜接  │
│  │      │          │電話不通              │p187-188  │            │
│  │      │          │                      │附表二（編│            │
│  │      │          │                      │號49、50）│            │
├─┼───┼─────┼───────────┼─────┼──────┤
│16.│宇○○│94/03/18  │00000000被盜接        │94偵5278  │電話被盜接  │
│  │      │          │                      │p186-188  │            │
│  │      │          │                      │附表二（編│            │
│  │      │          │                      │號52）    │            │
├─┼───┼─────┼───────────┼─────┼──────┤
│17.│Ｃ○○│94/03/18  │00000000被盜接        │94偵5278  │電話被盜接  │
│  │      │          │                      │p187-188  │            │
│  │      │          │                      │附表二（編│            │
│  │      │          │                      │號68）    │            │
├─┼───┼─────┼───────────┼─────┼──────┤
│18.│寅○○│94/03/18  │00000000被盜接        │94偵5278  │電話被盜接  │
│  │      │          │                      │p186-188  │            │
│  │      │          │                      │附表二（編│            │
│  │      │          │                      │號44）    │            │
├─┼───┼─────┼───────────┼─────┼──────┤
│19.│辰○○│94/03/18  │00000000發現電話不通  │94偵5278  │電話被盜接  │
│  │      │          │                      │p186-188  │            │
│  │      │          │                      │附表二（編│            │
│  │      │          │                      │號48）    │            │
└─┴───┴─────┴───────────┴─────┴──────┘
附表四：被害人附表（接獲詐騙簡訊或電話）
┌─┬───┬─────┬───────────┬─────┬──────┐
│編│被害人│ 被害時間 │     被害情形         │ 卷頁出處 │    備註    │
│號│      │          │                      │          │            │
├─┼───┼─────┼───────────┼─────┼──────┤
│1.│丁○○│93/09/21  │0000000000接獲詐騙簡訊│94偵5278  │接獲詐騙簡訊│
│  │      │          │內容（親愛的客戶你好：│p45       │或電話      │
│  │      │          │中國信託通知你於九月二│          │            │
│  │      │          │十一日在高雄全國電子刷│          │            │
│  │      │          │卡消費18600元如有誤請 │          │            │
│  │      │          │撥0000000000或00-00000│          │            │
│  │      │          │88<000000000>）       │          │            │
├─┼───┼─────┼───────────┼─────┼──────┤
│2.│乙○○│93/10/03  │接獲詐騙簡訊，歹徒以中│94警聲搜10│接獲詐騙簡訊│
│  │      │下午19時許│國商銀名義稱其有一筆消│67 p16-17 │或電話      │
│  │      │          │費，要其回電00-0000000│          │<遭詐騙65957│
│  │      │          │15電話確認，因其未去消│          │元>         │
│  │      │          │費所以回電，回電後要其│          │            │
│  │      │          │至提款機前操作，使其存│          │            │
│  │      │          │款新台幣65957元轉入歹 │          │            │
│  │      │          │徒中華郵政總局台中太平│          │            │
│  │      │          │郵局帳號000-0000000000│          │            │
│  │      │          │6789內，至15日始知被騙│          │            │
│  │      │          │其提供詐騙簡訊內容（王│          │            │
│  │      │          │國清先生您好這是信用卡│          │            │
│  │      │          │聯合徵信中心稍早金融局│          │            │
│  │      │          │已將您的金融體系現金卡│          │            │
│  │      │          │金融卡防火牆請於二十四│          │            │
│  │      │          │小時內不要任何提款查詢│          │            │
│  │      │          │<000000000>）         │          │            │
├─┼───┼─────┼───────────┼─────┼──────┤
│3.│Ｆ○○│93/10/15  │其收到詐騙簡訊內容（聯│94警聲搜10│接獲詐騙簡訊│
│  │      │          │合信用卡中心您好：貴用│67p23     │或電話      │
│  │      │          │戶剛剛在新光百貨消費16│          │<遭詐騙53061│
│  │      │          │800元，交易完成，如有 │          │元>         │
│  │      │          │疑問請洽0000-000000轉0│          │            │
│  │      │          │5~06~07分機<000000000>│          │            │
│  │      │          │），而其回電後，歹徒即│          │            │
│  │      │          │要其再打00-00000000號 │          │            │
│  │      │          │，後來要其再打00-00000│          │            │
│  │      │          │17止付，到附近提款機依│          │            │
│  │      │          │指示作止付的動作，隨即│          │            │
│  │      │          │發現被詐騙。其於93/10/│          │            │
│  │      │          │15 21時17分在黎明郵局 │          │            │
│  │      │          │匯出款項共計一筆，為國│          │            │
│  │      │          │泰世華銀行豐原分行帳號│          │            │
│  │      │          │為000-000000000000號，│          │            │
│  │      │          │金額新台幣53061元。   │          │            │
├─┼───┼─────┼───────────┼─────┼──────┤
│4.│癸○○│93/11/25  │0000000000收到網路平台│94偵5278  │接獲詐騙簡訊│
│  │      │18時      │帳號：W654321簡訊內容 │p49-50    │或電話      │
│  │      │          │（親愛的客戶你好：感謝│          │            │
│  │      │          │你於11月25日18時XX分使│          │            │
│  │      │          │用大眾信用銀行MUCH卡預│          │            │
│  │      │          │借NT29000整，如有疑問 │          │            │
│  │      │          │請洽00-00000000大眾客 │          │            │
│  │      │          │服查詢）              │          │            │
├─┼───┼─────┼───────────┼─────┼──────┤
│5.│丙○○│94/01/14  │於台中市○○路正興巷6 │94偵5278  │接獲詐騙簡訊│
│  │      │          │弄14號為歹徒詐騙新台幣│p230-234  │或電話      │
│  │      │          │20萬元。其女兒電話0919│附表二（編│<遭詐騙20萬 │
│  │      │          │048213接獲詐騙簡訊內容│號7）     │元>         │
│  │      │          │(在台北新光三越百貨公 │          │            │
│  │      │          │司刷卡新台幣39000元， │          │            │
│  │      │          │如有誤請撥0000000000）│          │            │
│  │      │          │，其並回電查證，歹徒叫│          │            │
│  │      │          │其至提款機前操作，其依│          │            │
│  │      │          │約前往操作，由歹徒指示│          │            │
│  │      │          │英文鍵盤，匯新台幣20萬│          │            │
│  │      │          │元至日盛國際商業銀行帳│          │            │
│  │      │          │號0000000000000000000 │          │            │
│  │      │          │及上海國際商業銀行0110│          │            │
│  │      │          │000000000000000帳戶， │          │            │
│  │      │          │才發現被詐騙          │          │            │
├─┼───┼─────┼───────────┼─────┼──────┤
│6.│地○○│94/01/18  │接獲簡訊謊稱其信用卡遭│94偵5278  │接獲詐騙簡訊│
│  │      │          │盜刷，其依據留下電話回│p236-237  │或電話      │
│  │      │          │電，所以才會有與該詐欺│附表二（編│            │
│  │      │          │集團之通聯記錄（編號10│號10）    │            │
│  │      │          │），並無財物損失      │          │            │
├─┼───┼─────┼───────────┼─────┼──────┤
│7.│未○○│94/03/04  │其在家中接獲詐騙簡訊，│94偵5278  │接獲詐騙簡訊│
│  │      │13時39分  │並回電後，歹徒以028811│p248-249  │或電話      │
│  │      │          │5937與其之00-00000000 │附表二（編│            │
│  │      │          │聯絡，歹徒稱其有辦台新│號75）    │            │
│  │      │          │銀行三合一金融卡，在台│          │            │
│  │      │          │北京華城刷卡1萬多元， │          │            │
│  │      │          │後因歹徒不知其身分證字│          │            │
│  │      │          │號及姓名被其識破      │          │            │
├─┼───┼─────┼───────────┼─────┼──────┤
│8.│玄○○│94/03/04  │東海大學所有0000000000│94偵5278  │接獲詐騙簡訊│
│  │      │18時11分  │接獲詐騙簡訊，並回電後│p160-161  │或電話      │
│  │      │          │，歹徒稱其有辦中國信託│附表二（編│            │
│  │      │          │商業銀行金融卡，被盜刷│號73）    │            │
│  │      │          │新台幣五萬多元，給警政│          │            │
│  │      │          │署電話要其回電，後因歹│          │            │
│  │      │          │徒與其核對身分被其識破│          │            │
│  │      │          │。並未匯款。          │          │            │
├─┼───┼─────┼───────────┼─────┼──────┤
│9.│甲○○│94/03/18  │00-00000000家中接獲自 │94警聲搜19│接獲詐騙簡訊│
│  │      │12時10分  │稱華南銀行催繳通知，一│08 p49-50 │或電話      │
│  │      │          │女稱其尚欠該銀行新台幣│          │            │
│  │      │          │11萬5千7百元信用卡費未│          │            │
│  │      │          │繳，如有疑問請打02-253│          │            │
│  │      │          │74678台北市中正分局電 │          │            │
│  │      │          │話查證，其即回電，一男│          │            │
│  │      │          │自稱台北市中正分局員警│          │            │
│  │      │          │與之核對身分，要其向他│          │            │
│  │      │          │報案，其覺察有異並向大│          │            │
│  │      │          │甲分局查證始識破，未遭│          │            │
│  │      │          │詐財。                │          │            │
├─┼───┼─────┼───────────┼─────┼──────┤
│10.│己○○│94/03/18  │其母劉美淑接獲簡訊謊稱│94偵5278  │接獲詐騙簡訊│
│  │      │          │其母遭人盜用信用卡，其│p238-239  │或電話      │
│  │      │          │母有與該詐欺集團之通聯│附表二（編│            │
│  │      │          │記錄（編號50），並無財│號50）    │            │
│  │      │          │物損失                │          │            │
├─┼───┼─────┼───────────┼─────┼──────┤
│11.│宙○○│94/03/18  │詐欺集團使用之00-00000│94偵5278  │接獲詐騙簡訊│
│  │      │          │809並轉接至0000000000 │p240-241  │或電話      │
│  │      │          │號電話與其之00-0000000│附表二（編│            │
│  │      │          │7號電話通話（編號52） │號52）    │            │
│  │      │          │，對方自稱是中國信託銀│          │            │
│  │      │          │行人員，並稱其在該家銀│          │            │
│  │      │          │行申請信用卡並有刷卡紀│          │            │
│  │      │          │錄，催繳其信用卡刷卡費│          │            │
│  │      │          │用，並留下一支電話聯絡│          │            │
│  │      │          │，嗣因其打另一支中國信│          │            │
│  │      │          │託銀行電話，才發現被詐│          │            │
│  │      │          │騙，並無財物損失      │          │            │
├─┼───┼─────┼───────────┼─────┼──────┤
│12.│Ｇ○○│94/03/18  │詐欺集團使用之00-00000│94偵5278  │接獲詐騙簡訊│
│  │      │          │809並轉接至0000000000 │p242-243  │或電話      │
│  │      │          │號電話與其之00-0000000│附表二（編│            │
│  │      │          │8號電話通話（編號53） │號53）    │            │
│  │      │          │，對方自稱是萬泰銀行及│          │            │
│  │      │          │華南銀行人員，並稱其在│          │            │
│  │      │          │該二家申請信用卡並有刷│          │            │
│  │      │          │卡紀錄，並叫其打電話至│          │            │
│  │      │          │板橋分局報案，後來又叫│          │            │
│  │      │          │其依指示前往提款機操作│          │            │
│  │      │          │郵局提款卡並列印提款單│          │            │
│  │      │          │，因其告知只剩300多元 │          │            │
│  │      │          │，結果歹徒就未再打電話│          │            │
│  │      │          │聯絡                  │          │            │
└─┴───┴─────┴───────────┴─────┴──────┘
                                                      Ｆ


司法院資訊處製作；財團法人民間司法改革基金會備份。
